# 收购少数股东股权现金流-列报讨论

提问人：tony868lamy 时间：2010-06-12 15:07:11
请问 （ 1 ）母公司层面，基于长期股权投资成本增加，是否作为“投资支付的现金”处理？ （ 2 ）合并报表层面，基于长期股权投资已抵销，是否将“投资支付的现金”重分类为“取得子公司支付的现金”或是“ 支付其他与投资活动有关的现金”？

回答人：chenyiwei
回复 楼主 tony868lamy 的帖子母公司个别报表层面，因为增加了长期股权投资，所以作为“投资支付的现金”处理。 合并报表层面，并无资产增加，仅仅是一项权益性交易，本质上是集团对其权益持有者（少数股东）的一项分配，也可以理解为少数股东收回投资，所以作为“支付的其他与筹资活动有关的现金”较为恰当。 “取得子公司支付的现金”仅适用于合并报表层面对于非同一控制下企业合并中购买日的处理（实际支付的现金减去被购买方该日的现金余额），不适用于购买少数股权。